臺灣桃園地方法院刑事判決　　　　　　　94年度訴字第1835號
公　訴　人　臺灣桃園地方法院檢察署檢察官
被　　　告　丁○○
　　　　　　　　　　（現於臺灣桃園監獄另案執行中）
　　　　　　乙○○
　　　　　　　　　　（
上　一　人
選任辯護人　黃達元律師
被　　　告　戊○
　　　　　　　　　　（
指定辯護人　本院公設辯護人　林銘宏
被　　　告　甲○○
選任辯護人　林孜俞律師
被　　　告　己○○
選任辯護人　廖大鵬律師
上列被告因詐欺等案件，經檢察官提起公訴（94年度偵字第9324
號），本院判決如下：
    主  文
丁○○、乙○○共同以犯意圖為自己不法之所有，以詐術使人將
第三人之物交付之罪為常業，丁○○處有期徒刑貳年拾月，乙○○處有期徒刑貳年陸月。
戊○共同以犯意圖為自己不法之所有，以詐術使人將第三人之物
交付之罪為常業，累犯，處有期徒刑壹年貳月。
甲○○連續收受贓物，處有期徒刑陸月，如易科罰金，以參佰元
折算壹日。
己○○無罪。
    事  實
一、丁○○前有偽造有價證券、詐欺之前科，復因偽造文書案件
    ，經臺灣高等法院臺中分院九十一年度上訴字第二八四號、
    最高法院九十一年度台上字第六一八八號刑事判決判處有期
    徒刑二年十月確定，甫於民國九十四年九月二十三日入監執
    行（不構成累犯）；戊○前因竊盜案件，經本院九十一年度
    易字第一五六七號刑事判決判處有期徒刑四月確定，於九十
    二年二月二十六日入監執行，迄同年六月二十五日執行完畢
    （構成累犯）。
二、詎丁○○仍不知悔改，於九十三年底、九十四年初在桃園縣
    桃園市○○路與大興西路附近之某家泡沫紅茶店內，與乙○○商議虛設公司藉以向廠商詐取貨物或價款，並協議由丁○○負責尋找公司人頭，及向廠商訂購貨物，而乙○○則負責
    向廠商詐取價款及處理所詐得之貨物，是丁○○於九十四年
    初以新臺幣（下同）三十萬元之代價，徵得戊○之同意擔任
    公司人頭，是其三人即共同基於意圖為自己不法之所有，以
    犯詐欺罪為常業之犯意聯絡，於九十四年一月十三日將原設
    於苗栗縣竹南鎮○○路八十八號負責人為蔡明山之「亞國實
    業有限公司」（下稱亞國公司），變更登記負責人為戊○，
    設址於桃園縣桃園市○○路六號，向往來廠商交易，其間如
    遇有需負責人出面或辦理公司稅捐之場合，即由丁○○夥同
    戊○出面辦理，並由丁○○、乙○○於附表所示之時地，先
    與附表所示之廠商以小額交易，依約給付價款或貨物，取得
    附表所示廠商之承辦人員信任後，遂於附表所示之時地，向
    附表編號一至十七所示之廠商承辦人員下鉅額訂單或由附表
    編號十八、十九所示之廠商承辦人員向乙○○購買如附表編
    號十八、十九所示之鉅額貨物，丁○○及乙○○均向上開廠
    商之承辦人員承諾將依約付款或交付貨物，致前開承辦人員
    陷於錯誤，而於附表所示之時地，交付附表所示廠商所有之
    貨物或價金予丁○○或乙○○，以此詐術之方法詐得上揭貨
    物或價金，並恃以維生。
三、乙○○於九十四年二、三月間某日，佯稱欲製作ＭＰ３，將
    一批電腦零件運至甲○○所經營位於臺北市○○○路四八八
    巷二弄七號一樓之鍏博科技股份有限公司（下稱鍏博公司）
    委由甲○○加工，惟因零件不齊備，無法加工，乙○○乃稱
    暫時寄放在甲○○處，嗣丁○○接連於如附表編號一至四、
    六至十六所示之時間，詐得如上述附表所示之貨物，因貨物
    眾多，乙○○無處放置，仍由乙○○取得甲○○之同意後，
    立即運至鍏博公司設於臺北市○○路三八七巷二○號二樓之
    員工宿舍內堆放，其間乙○○又委請甲○○代為轉賣上開貨
    物，惟其無法提供上開貨物之發票及文件，故於九十四年四
    月底時，甲○○始懷疑乙○○寄放於上址之貨物來路不明，
    可能係贓物，惟其仍基於收受贓物之不確定故意，並基於概
    括之犯意，於九十四年四月底至同年五月十日止，連續容認
    收受乙○○所交付如附表編號一、四、五、七至十二、十四
    、十六所示之於九十四年四月底以後所詐得之貨物，任由乙○○堆放在上址及鍏博公司位於臺北縣淡水鎮埤島里埤島四
    三之六號二樓之下游廠商詠彥包裝廠內。
四、嗣因如附表所示之受害廠商報警，警方分別於九十四年五月
    二十日上午四時五分許、八時三十分許、十時五十三分許，
    在花蓮市○○路二五五號旅路汽車賓館二○九號房、臺北市
    ○○路四三巷三一號一三樓、桃園縣大溪鎮○○路與信義路
    口，查獲丁○○、乙○○、戊○，並循線在前開堆放贓物處
    起獲如附表所示之貨物。
五、案經桃園縣政府警察局移送臺灣桃園地方法院檢察署檢察官
    偵查起訴。
    理  由
甲、有罪部分：
壹、證據能力方面：
一、按被告以外之人於審判外之言詞或書面陳述，除法律有規定
    者外，不得作為證據，刑事訴訟法第一百五十九條第一項固
    定有明文。惟被告以外之人於審判外之陳述，雖不符同法第
    一百五十九條之一至之四之規定，而經當事人於審判程序同
    意作為證據，法院審酌該言詞陳述或書面陳述作成時之情況
    ，認為適當者，亦得為證據。又當事人、代理人或辯護人於
    法院調查證據時，知有第一百五十九條第一項不得為證據之
    情形，而未於言詞辯論終結前聲明異議者，視為有前項之同
    意，此亦據同法第一百五十九條之五規定甚明。
二、查本件如附表證據欄所示被害廠商承辦人員或負責人等人之
    警詢筆錄，均屬被告以外之人在審判外之陳述而屬傳聞證據
    ，且不符刑事訴訟法第一百五十九條之三之規定，惟檢察官
    、被告及辯護人就上開審判外之陳述，迄於本院言詞辯論終
    結前均未聲明異議，而本院審酌渠等於陳述作成時之情況，
    核無違法取證及證明力明顯過低之瑕疵，亦認為以之作為證
    據為適當，依上開規定，上開證人前述審判外之陳述，得為
    證據。
三、至前開證人於檢察官偵查中，經具結而向檢察官所為陳述，
    並無顯有不可信之情況，依同法第一百五十九條之一第二項
    之規定，該陳述亦得為證據。
貳、實體方面：
一、上揭犯罪事實，業據被告丁○○於警詢、偵審時、被告乙○○於偵審時、被告戊○於本院審理時、被告甲○○於偵審時
    皆坦承不諱，且有附表證據欄所示之證據足資佐證，足認被
    告丁○○、乙○○、戊○、甲○○等人前開自白與事實相符
    ，堪以採信。
二、被告甲○○於九十四年四月底至同年五月十日止，收受乙○○所交付如附表編號一、四、五、七至十二、十四、十六所
    示之貨物，任由被告乙○○堆放在臺北市○○路三八七巷二
    ○號二樓之員工宿舍及鍏博公司位於臺北縣淡水鎮埤島里埤
    島四三之六號二樓之下游廠商詠彥包裝廠內，而前開貨物為
    被告乙○○等人詐欺犯罪所得之貨物，確屬贓物，被告甲○○既已懷疑上開貨物為來路不明之贓物，仍容認收受任由乙○○堆放於上開二址，是其顯具收受贓物之不確定故意甚明
    。
三、被告戊○之辯護人雖以其未參與詐騙行為，僅係提供人頭擔
    任負責人，故被告戊○應係幫助犯，而非共同正犯等語置辯
    ，惟刑法上之幫助犯，固以幫助他人犯罪之意思而參與犯罪
    構成要件以外之行為而成立，惟所謂以幫助他人犯罪之意思
    而參與者，指其參與之原因，僅在助成他人犯罪之實現者而
    言，倘以合同之意思而參加犯罪，即係以自己犯罪之意思而
    參與，縱其所參與者為犯罪構成要件以外之行為，仍屬共同
    正犯，最高法院二十七年度上字第一三三三號判例意旨參照
    。查被告戊○既允諾丁○○以三十萬元之代價出任亞國公司
    之負責人，被告丁○○復已陸續支付戊○十八萬五千元，且
    亞國公司需要至銀行開戶領取支票或至稅捐處簽名具領發票
    時，皆由丁○○駕車搭載戊○共同前往，所領取之空白支票
    或發票，即由戊○直接交付予被告丁○○，此外，被告戊○
    亦知悉亞國公司之小章係由丁○○代刻，保管在亞國公司內
    ，且被告戊○約二、三星期會至亞國公司一次等情，業據證
    人丁○○結證屬實（見本院九十四年十一月一日審判筆錄）
    ，而被告戊○已是年滿六十歲之成年人，歷經世故，社會經
    驗諒已相當豐富，理應知悉被告丁○○、乙○○虛設公司之
    目的，即為詐取貨物或價金，惟其仍貪圖三十萬元之報酬而
    應允出任負責人，顯係基於以自己犯罪之意思而參與本件犯
    行，縱其所為係犯罪構成要件以外之行為，仍應論以共同正
    犯。是被告戊○之辯護人前開辯解，尚不足採。本件事證明
    確，應依法論科。
四、論罪科刑：
（一）按刑法上之所謂常業犯，指反覆以同種類行為為目的之社
      會活動之職業性犯罪而言，至於犯罪所得之多寡，是否恃
      此犯罪為唯一之謀生職業，則非所問，縱令兼有其他職業
      ，仍無礙於該常業罪之成立（最高法院八十五年度台上字
      第五一○號判例意旨參照）。被告丁○○、乙○○、戊○
      等人基於犯意聯絡，反覆多次實施如前揭所述之欺罔行為
      使如附表所示被害廠商之承辦人員陷於錯誤，而交付前開
      廠商所有之貨物及價金，顯係以此種同種類行為為目的之
      社會活動之職業性詐欺犯罪，渠等各自分擔角色扮演而串
      聯犯罪，所得甚鉅，其三人恃此營生之意甚明，顯係以詐
      欺為常業。核被告丁○○、乙○○、戊○所為，係犯刑法
      第三百四十條之常業詐欺罪（按以犯罪為常業者，當然有
      連續性，其多次犯罪，並不發生連續犯之問題，最高法院
      二十七年度上字第一九二五號判例意旨參照）。其三人就
      上開犯行，有犯意聯絡及行為分擔，應論以共同正犯。
（二）至被告甲○○收受乙○○所交付之贓物，核其所為，係犯
      刑法第三百四十九條第一項之收受贓物罪。公訴人雖認被
      告甲○○係犯同條第二項之寄藏贓物罪，惟按刑法上之寄
      藏贓物，係指受寄他人之贓物，為之隱藏而言（最高法院
      五十一年度台上字第八七號判例意旨參照），被告甲○○
      主觀上雖有知悉贓物之不確定故意，惟其僅係受被告乙○○之託，提供場地供被告乙○○堆放贓物，而非為被告乙○○保管及隱藏上開贓物，應無成立寄藏贓物罪之餘地。
      是此部分公訴意旨尚有誤會，惟此部分起訴之基本社會事
      實同一，爰依法變更起訴法條。又被告甲○○先後多次收
      受贓物之犯行，時間緊接，觸犯構成要件相同之罪名，顯
      係基於概括犯意為之，為連續犯，應依刑法第五十六條之
      規定，以一罪論，並加重其刑。
（三）被告戊○前因竊盜案件，經本院九十一年度易字第一五六
      七號刑事判決判處有期徒刑四月確定，於九十二年二月二
      十六日入監執行，迄同年六月二十五日執行完畢，此有臺
      灣高等法院被告前案紀錄表在卷可稽，其前受有期徒刑執
      行完畢，於五年內再犯本件有期徒刑以上之罪，為累犯，
      應依刑法第四十七條之規定加重其刑。
（四）爰審酌被告丁○○有如事實欄所載之前科，此有臺灣高等
      法院被告前案紀錄表附卷可憑，足見素行不良，其與被告
      乙○○、戊○共同詐欺附表所示之廠商之貨物及金額高達
      上千萬，惡性非輕，另被告甲○○收受乙○○交付之贓物
      ，增加司法機關查緝犯罪之困難，亦不宜寬縱，惟念其四
      人犯後均坦承犯行，並參酌被告丁○○、乙○○、戊○之
      犯罪情節及各人涉案之程度，兼衡附表所示大部分廠商皆
      已取回全部或部分之受騙貨物等一切情狀，分別量處如主
      文所示之刑，並就被告甲○○所處之刑，諭知易科罰金之
      折算標準，以示懲戒。
乙、無罪部分：
一、公訴意旨另以：被告己○○係於九十四年二、三月間，因被
    告丁○○、乙○○之僱用擔任亞國公司之小妹，知悉被告丁○○、乙○○、戊○等人詐騙如附表所示被害廠商之貨物及
    貨款，並有分擔部分之行為，因認被告己○○與前開三名被
    告亦有犯意聯絡及行為分擔，共同涉犯刑法第三百四十條之
    常業詐欺罪嫌等語。
二、按犯罪事實應依證據認定之，無證據不得認定犯罪事實；不
    能證明被告犯罪者，應諭知無罪之判決，刑事訴訟法第一百
    五十四條第二項、第三百零一條第一項分別定有明文。次按
    認定被告有罪之事實，應憑證據，如未能發現相當之證據，
    或證據不足以證明，自不能以推測或擬制之方法，以為裁判
    之基礎；且認定犯罪事實所憑之證據，其為訴訟上之證明，
    須達於通常一般人均不致有所懷疑，而得確信其為真實之程
    度者，始得據為有罪之認定，倘其證明尚未達到此一程度而
    有合理之懷疑存在時，尚難為有罪之認定基礎；苟積極證據
    不足以為不利於被告事實之認定，即應為有利於被告之認定
    ，更不必有何有利之證據（最高法院三十年度上字第八一六
    號、四十年度台上字第八六號、七十六年度台上字第四九八
    六號判例參照）。
三、公訴人認被告己○○涉有上揭犯行，無非以被告己○○坦承
    自前述時間至亞國公司惡意倒閉時止，即擔任亞國公司之小
    妹之供述，與被告丁○○、乙○○陳稱確有於上述時期僱用
    被告己○○至亞國公司負責打掃、接電話、打雜及倒茶水等
    工作之證述互核一致，且附表所示之部分廠商之人員曾證述
    於亞國公司內見過被告己○○等情，因而推認被告己○○與
    被告丁○○、乙○○、戊○共同涉犯本件常業詐欺犯行為其
    論據。惟訊據被告己○○則堅決否認上開犯行，辯稱：伊在
    亞國公司僅負責小妹之工作，並不知悉被告丁○○、乙○○
    詐騙廠商之犯行，亦未分擔實施詐欺之行為，自無涉犯本件
    犯行等語。
四、經查：
（一）被告丁○○迭於警詢及偵審時供述：被告己○○於九十四
      年二、三月間剛好沒有工作，所以才會到亞國公司上班，
      被告己○○並不知道亞國公司係虛設之公司，也不知道伊
      與被告乙○○詐騙廠商之行為，被告己○○只是負責泡茶
      、倒茶水等小妹工作，月薪為二萬元等語（見偵（一）卷
      第三九頁、偵（二）卷第四六、四七頁、本院卷第二九頁
      ），核與其於本院審理時經檢察官及辯護人詰問時之具結
      證述相符（見本院九十四年十一月一日審判筆錄）；而被
      告己○○於九十四年二月間確係自神翼實業有限公司離職
      一節，亦經證人即該公司之員工丙○○到庭結證在卷（見
      本院卷第一五四頁），並與被告己○○提出之神翼實業有
      限公司之薪資袋記載之情形相符，此有薪資袋一只在卷可
      稽（見本院卷第一○六、一○七頁），是被告丁○○前開
      陳述應非子虛。又被告乙○○於本院訊問時供述：被告己○○只是亞國公司之小妹，不知道伊與被告丁○○間詐騙
      廠商之事情等語（見本院卷第三三頁），亦核與其在本院
      審理時經檢察官、辯護人詰問時證述：被告己○○只是負
      責為客人倒水，客人走了打掃、清潔的工作，並不知悉伊
      與被告丁○○間詐騙廠商之事情等語相符（本院卷第一五
      八頁），是被告己○○前開辯解，尚非無據。
（二）證人即雅安科技有限公司（如附表編號八之廠商）負責人
      施基安於警詢時證述：伊在亞國公司內曾見過被告己○○
      ，是「業務助理」等語（見偵（一）卷第一四四頁）；證
      人即鑫谷股份有限公司（如附表編號十一之廠商）業務人
      員周柏融於警詢證述：被告己○○是「會計小姐」等語（
      見偵（一）卷第一六七頁）；證人即創世紀企業有限公司
      （如附表編號十七之廠商）之業務人員董海龍於警詢證述
      ：被告己○○曾至該公司拿過目錄表等語（見偵（四）卷
      第一四○頁）。惟前開證人施基安、周柏融均證述與其等
      接洽交易是被告丁○○（偽以陳宣利之名義）（見同上卷
      ），證人董海龍證稱是被告乙○○（偽以王達鎮之名義）
      向其公司訂貨及收受貨物等語（見偵（一）卷第一九八頁
      ），參酌被告丁○○、乙○○虛設公司欲詐騙廠商之貨物
      及貨款之商議經過及犯罪過程，皆僅由被告丁○○、乙○○二人實施，至多讓公司人頭即被告戊○參與部分行為，
      故依常情而言，被告己○○知悉被告丁○○、乙○○間詐
      騙廠商行為之可能性甚低，況被告己○○每月所領取之薪
      資僅為二萬元，亦與一般公司小妹所可取得之報酬相符，
      苟被告己○○確與被告丁○○、乙○○間有犯意聯絡及行
      為分擔，則其所得之報酬，應絕不止前開每月二萬元之數
      額，再衡諸證人即貿登興業股份有限公司（如附表編號十
      之廠商）之業務人員廖健宏於偵查時證述：交易期間伊雖
      有見過被告己○○，但被告己○○只有幫伊倒茶等情（見
      偵（二）卷第一八四頁），亦核與上述被告丁○○、乙○○之陳述吻合，足見前開證人施基安、周柏融指述被告己○○係亞國公司之「業務助理」或「會計小姐」，應為其
      二人之臆測之詞，又證人董海龍稱被告己○○曾至該公司
      拿取目錄表云云，亦不足據以認定被告己○○與被告丁○○、乙○○共同涉犯本件詐欺犯行。
五、綜上所述，本件並無積極證據足資認定被告己○○涉有上揭
    犯行，自不能以推測或擬制之方法，以為裁判之基礎，是被
    告己○○辯稱伊並未與被告丁○○、乙○○共同涉犯本件常
    業詐欺犯行，堪予採信。此外，又查無其他積極事證足認被
    告己○○涉有本件犯行，自應由本院就被告己○○之部分諭
    知無罪之判決。
據上論斷，應依刑事訴訟法第二百九十九條第一項前段、第三百
條、第三百零一條第一項，刑法第二十八條、第五十六條、第三
百四十條、第三百四十九條第一項、第四十七條、第四十一條第
一項前段，罰金罰鍰提高標準條例第一條前段、第二條，判決如
主文。
本案經檢察官楊挺宏到庭執行職務。
中　　華　　民　　國　　94　　年　　12　　月　　13　　日
                  刑事第八庭  審判長法　官　曾家貽
                                    法  官  陳彥宏
                                    法  官  吳為平
以上正本證明與原本無異。
如不服本判決，應於送達後十日內，向本院提出上訴狀。
                                    書記官  賴朱梅
中　　華　　民　　國　　94　　年　　12　　月　　15　　日
附錄論罪科刑法條：
刑法第三百四十條
以犯第三百三十九條之罪為常業者，處一年以上七年以下有期徒
刑，得併科五萬元以下罰金。
刑法第三百四十九條
收受贓物者，處三年以下有期徒刑、拘役或五百元以下罰金。
搬運、寄藏、故買贓物或為牙保者，處五年以下有期徒刑、拘役
或科或併科一千元以下罰金。
因贓物變得之財物，以贓物論。
附表：
┌──┬─────┬────────────────────┬─────┬─────────┐
│編號│被害廠商  │      　　　　詐欺手法                  │ 查獲貨物 │     　證據       │
│    │          │     　　　　（新臺幣）                 │          │                  │
├──┼─────┼────────────────────┼─────┼─────────┤
│ 一 │伸晉科技有│丁○○先於九十四年三月三十日向伸晉公司業│於九十四年│(1)陳春桃於警詢及偵│
│    │限公司（下│務人員陳春桃訂購價值二萬七千三百元之ＭＰ│五月二十日│  查時之證述（見偵│
│    │稱伸晉公司│３零件，依約交付貨款取得陳春桃之信任後，│為警在丁鋒│  （一）卷第一一二│
│    │）。      │旋於同年四月七日及五月九日，分別向陳春桃│洲經營位於│  、一一三頁、偵（│
│    │          │訂購價值為一百八十三萬三千元之ＳＫ八八四│臺北市龍江│  二）卷第一八○、│
│    │          │－九Ａ／二Ｌ及ＳＫ八八四－六Ａ四Ｌ各八十│街三八七巷│   一八一頁）。   │
│    │          │Ｋ，並交付面額為五十二萬五千元於九十四年│二○號二樓│(2)伸晉公司之出貨單│
│    │          │五月三十一日發票之亞國公司之支票一紙（票│之鍏博公司│  及統一發票、應收│
│    │          │號：ＱＪ0000000號）予陳春桃（餘額│之員工宿舍│  帳款明細表、交易│
│    │          │尚未簽發支票予陳春桃），以上揭詐術致陳春│內，全數起│  明細表暨亞國公司│
│    │          │桃陷於錯誤，而分別於同年四月二十一日、四│獲前揭貨物│  簽發之支票、訂購│
│    │          │月二十五日、五月五日、五月十日交付伸晉公│各六十Ｋ。│  單、簽收單等件（│
│    │          │司所有價值為一百五十六萬零三百元之上述貨│　        │  見偵（一）卷第二│
│    │          │物各六十Ｋ（所餘各二十Ｋ之貨物，尚在製造│          │  ○一、二四一、二│
│    │          │中）至桃園縣桃園市○○路六號之亞國公司由│          │  四二頁、偵（二）│
│    │          │丁○○收受，嗣於九十四年五月十一日丁○○│          │  卷第九、一八、二│
│    │          │及乙○○逃逸無蹤，且上開支票經伸晉公司屆│          │  ○二、二○七、二│
│    │          │期提示而遭退票，始知受騙。              │          │  ○七之一頁）。  │
│    │          │                                        │          │(3)扣押物品目錄表一│
│    │          │                                        │          │  份及贓物認領保管│
│    │          │                                        │          │  單二紙（見偵（一│
│    │          │                                        │          │  ）卷第八六、八九│
│    │          │                                        │          │  、一一五、一一六│
│    │          │                                        │          │  頁）。　        │
│    │          │                                        │          │                  │
├──┼─────┼────────────────────┼─────┼─────────┤
│ 二 │璟宜科技股│丁○○先於九十四年三月二十三日向璟宜公司│於九十四年│(1)陳宣志於警詢時之│
│    │份有限公司│業務經理陳宣志訂購少額價值七萬二千二百元│五月二十日│  證述（見偵（一）│
│    │（下稱璟宜│之ＭＰ３零件，依約交付貨款取得陳宣志之信│為警在丁鋒│  卷第一一七、一一│
│    │公司）。  │任後，旋於同年四月上旬某日，分別向陳宣志│洲經營位於│  八頁）。        │
│    │          │訂購高額價值各為四十萬七千四百元、三十萬│臺北市龍江│(2)璟宜公司之出貨單│
│    │          │三千四百五十元之貨物，致使陳宣志陷於錯誤│街三八七巷│  一紙、統一發票二│
│    │          │，依約於同年月二十日及二十二日將璟宜公司│二○號二樓│  紙（見偵（一）卷│
│    │          │所有之價值共計七十一萬零八百五十元之貨物│之鍏博公司│  第二一三、二二九│
│    │          │送至桃園縣桃園市○○路六號之亞國公司交由│之員工宿舍│  、二三八頁）。  │
│    │          │丁○○收受，嗣於九十四年五月十一日丁○○│內，全數起│(3)扣押物品目錄表及│
│    │          │及乙○○逃逸無蹤，始知受騙。            │獲前揭貨物│  贓物認領保領單各│
│    │          │                                        │。        │  一份（見偵（一）│
│    │          │                                        │　        │  卷第八五、一二○│
│    │          │                                        │          │  頁）。          │
├──┼─────┼────────────────────┼─────┼─────────┤
│ 三 │東瑞電子股│乙○○先於九十四年三月十日向東瑞公司業務│於九十四年│(1)楊銘祥於警詢及偵│
│    │份有限公司│人員楊銘祥訂購ＲＳ五Ｃ三七二Ａ－Ｅ二（時│五月二十日│  查時之證述（見偵│
│    │（下稱東瑞│間管理ＩＣ）一批，約定分四次交貨，楊銘祥│為警在丁鋒│  （一）卷第一二二│
│    │公司）。  │依約於同年三月二十三日將第一批價值五萬一│洲經營位於│  、一二三頁、偵（│
│    │          │千四百五十元之上開貨物運至上述亞國公司交│臺北市龍江│  二）卷第一六六頁│
│    │          │由丁○○收受，丁○○並依約給付上開價款，│街三八七巷│  ）。            │
│    │          │取得楊銘祥之信任後，使楊銘祥誤認乙○○、│二○號二樓│(2)東瑞公司統一發票│
│    │          │丁○○會依約如數給付餘款而陷於錯誤，復於│之鍏博公司│  二紙及客戶授信額│
│    │          │同年四月十五日交付東瑞公司所有第二批價值│之員工宿舍│  度基本資料表、授│
│    │          │為五十一萬四千五百元共計二萬顆之上開貨物│內，全數起│  信額度評分暨申請│
│    │          │，至亞國公司交由丁○○收受，嗣於九十四年│獲前揭貨物│  表各一份（見偵（│
│    │          │五月十一日乙○○、丁○○逃逸無蹤，始知受│。        │  一）卷第二一一、│
│    │          │騙。                                    │          │  二二五頁、偵（  │
│    │          │                                        │          │　 三）卷第六七至 │
│    │          │                                        │          │   七一頁）。     │
│    │          │                                        │          │(3)扣押物品目錄表及│
│    │          │                                        │          │  贓物認領保領單各│
│    │          │                                        │          │  一份（見偵（一）│
│    │          │                                        │          │  卷第八五、一二五│
│    │          │                                        │          │  頁）。          │
├──┼─────┼────────────────────┼─────┼─────────┤
│ 四 │揚茂電子股│丁○○先於九十四年三月十六日向揚茂公司之│於九十四年│(1)洪誓宏及徐建國（│
│    │份有限公司│業務人員洪誓宏訂購價值一萬九千五百八十七│五月二十日│  揚茂公司之經理）│
│    │（下稱揚茂│元之收音機模組，丁○○依約給付價款，取得│為警在丁鋒│  於警詢及偵查時之│
│    │公司）。  │洪誓宏之信任後，又於同年三月三十日及四月│洲經營位於│  證述（見偵（一）│
│    │          │二十五日向洪誓宏訂購價值共計一百十五萬零│臺北市龍江│  卷第一二七、一二│
│    │          │三百五十九元之收音機模組共一萬二千顆，洪│街三八七巷│  八、一六六頁、偵│
│    │          │誓宏誤認丁○○仍會依約付款而陷於錯誤，分│二○號二樓│  （二）卷第一四二│
│    │          │別於同年四月十一日、四月十八日、四月二十│之鍏博公司│  頁）。          │
│    │          │日、四月二十五日、四月二十七日及五月十日│之員工宿舍│(2)揚茂公司之銷貨單│
│    │          │將揚茂公司所有之上開貨物送至上述亞國公司│內，起獲前│  、應收帳單明細及│
│    │          │交由丁○○收受，嗣於九十四年五月十一日田│揭收音機模│  統一發票及亞國公│
│    │          │樹棟、丁○○逃逸無蹤，始知受騙。        │組九千顆。│  司簽發支票二紙（│
│    │          │                                        │          │  見偵（三）卷第一│
│    │          │                                        │          │  五三至一五九頁）│
│    │          │                                        │          │  。              │
│    │          │                                        │          │(3)扣押物品目錄表及│
│    │          │                                        │          │  贓物認領保領單各│
│    │          │                                        │          │  一份（見偵（一）│
│    │          │                                        │          │  卷第八八、一三○│
│    │          │                                        │          │  頁）。          │
├──┼─────┼────────────────────┼─────┼─────────┤
│ 五 │弘祺國際股│丁○○先於九十四年三月三十日向弘祺公司業│於九十四年│(1)王世懷於警詢及偵│
│    │份有限公司│務人員王世懷訂購價值一百十六萬五千五百元│五月二十日│  查時之證述（見偵│
│    │（下稱弘祺│之耳機二六．七Ｋ及ＵＳＢ　ＣＡＢＬＥ三十│為警在丁鋒│  （一）卷第一三二│
│    │公司）。  │Ｋ之貨物，使王世懷誤認丁○○會依約付款而│洲經營之鍏│  、一三三頁、偵（│
│    │          │陷於錯誤，致於同年五月六日、五月十日分別│博公司之下│  二）卷第一六五頁│
│    │          │將上開弘祺公司所有之貨物送至上述亞國公司│游廠商詠彥│  ）。            │
│    │          │交由丁○○收受，嗣於九十四年五月十一日田│包裝廠（位│(2)弘祺公司之銷貨單│
│    │          │樹棟、丁○○逃逸無蹤，始知受騙。        │於臺北縣淡│  、統一發票及亞國│
│    │          │                                        │水鎮埤島里│  公司簽發之支票及│
│    │          │                                        │埤島四三之│  訂購單等件（見偵│
│    │          │                                        │六號二樓）│  （三）卷第一○四│
│    │          │                                        │全數起獲上│  至一一一頁）。  │
│    │          │                                        │開貨物。  │(3)扣押物品目錄表及│
│    │          │                                        │          │  贓物認領保領單各│
│    │          │                                        │          │  一份（見偵（一）│
│    │          │                                        │          │  卷第九○、一三五│
│    │          │                                        │          │  頁）。          │
├──┼─────┼────────────────────┼─────┼─────────┤
│ 六 │聯瞻科技股│丁○○先於九十四年三月十四日先向聯瞻公司│於九十四年│(1)陳水萍於警詢及偵│
│    │份有限公司│業務副理陳水萍訂購價值四萬二千四百四十一│五月二十日│  查時之證述（見偵│
│    │（下稱聯瞻│元之隨身碟控制ＩＣ一批，並依約付款，取得│為警在丁鋒│  （一）卷第一三六│
│    │公司）。  │陳水萍之信任後，復於同年四月七日及十三日│洲經營位於│  、一三七頁、偵（│
│    │          │向陳水萍訂購價值一百二十萬之隨身碟控制Ｉ│臺北市龍江│  二）卷第一八一、│
│    │          │Ｃ三十一Ｋ，使陳水萍誤認丁○○會依約付款│街三八七巷│  一八二頁）。    │
│    │          │而陷於錯誤，致於同年四月十二日、四月二十│二○號二樓│(2)聯瞻公司之交易狀│
│    │          │五日依約將聯瞻公司所有共計十九Ｋ隨身碟控│之鍏博公司│  況明細表、出貨單│
│    │          │制ＩＣ運至上述亞國公司交由丁○○收受，嗣│之員工宿舍│  及亞國公司簽發之│
│    │          │於九十四年五月十一日乙○○、丁○○逃逸無│內，起獲前│  支票及訂購單等件│
│    │          │蹤，且丁○○交付之亞國公司簽發之支票經屆│揭隨身碟控│  （見偵（三）卷第│
│    │          │期提示遭退票，始知受騙。                │制ＩＣ十四│  七至一八頁）。  │
│    │          │                                        │Ｋ。      │(3)扣押物品目錄表及│
│    │          │                                        │          │  贓物認領保領單各│
│    │          │                                        │          │  一份（見偵（一）│
│    │          │                                        │          │  卷第八九、一三九│
│    │          │                                        │          │  、一四○頁）。  │
├──┼─────┼────────────────────┼─────┼─────────┤
│ 七 │鴻琪股份有│丁○○先於九十四年三月中旬某日先向鴻琪公│於九十四年│(1)顏國輝及張志鵬（│
│    │限公司（下│司業務人員顏國輝訂購價值二萬一千八百四十│五月二十日│  鴻琪公司之倉管）│
│    │稱鴻琪公司│元之貨物一批，並依約付款，取得顏國輝之信│為警在丁鋒│  於警詢及偵查時之│
│    │）。      │任後，復於同年月下旬某日，向顏國輝訂購價│洲經營位於│  證述（見偵（一）│
│    │          │值一百萬八千元之開關及連接器各四萬個，使│臺北市龍江│  卷第一四一、一四│
│    │          │顏國輝誤認丁○○會依約付款而陷於錯誤，致│街三八七巷│  二頁、偵（四）卷│
│    │          │於同年四月八日及五月四日，依約將鴻琪公司│二○號二樓│  第一四三頁）。  │
│    │          │所有之上開貨物運至上述亞國公司交由丁○○│之鍏博公司│(2)鴻琪公司之統一發│
│    │          │收受，嗣於九十四年五月十一日乙○○、阮朝│之員工宿舍│  票三紙（見偵（一│
│    │          │輝逃逸無蹤，始知受騙。                  │內，起獲前│  ）卷第二一○、二│
│    │          │                                        │揭開關四萬│  二一、偵（二）卷│
│    │          │                                        │顆。      │  第四頁）。      │
│    │          │                                        │          │(3)扣押物品目錄表及│
│    │          │                                        │          │  贓物認領保領單各│
│    │          │                                        │          │  一份（見偵（一）│
│    │          │                                        │          │  卷第八八、一四三│
│    │          │                                        │          │  頁）。          │
├──┼─────┼────────────────────┼─────┼─────────┤
│ 八 │雅安科技有│丁○○先於九十四年三月十五日先向雅安公司│於九十四年│(1)施基安於警詢及偵│
│    │限公司（下│負責人施基安訂購價值三萬八千四百三十元之│五月二十日│  查時之證述（見偵│
│    │稱雅安公司│貨物一批，並依約付款，取得施基安之信任後│為警在丁鋒│  （一）卷第一四四│
│    │）。      │，復於同年四月十一日，向施基安訂購價值一│洲經營位於│ 　、一四五頁、偵 │
│    │          │百零八萬二千四百元之側按開關、耳機插座、│臺北市龍江│  （二）卷第一八二│
│    │          │麥克風等貨物，使施基安誤認丁○○會依約付│街三八七巷│   一八三頁）。   │
│    │          │款而陷於錯誤，致於同年四月二十五日、二十│二○號二樓│(2)雅安公司之出貨單│
│    │          │六日、五月五日、七日、九日，依約將雅安公│之鍏博公司│  、統一發票及亞國│
│    │          │司所有價值共計九十三萬四千九百二十元之上│之員工宿舍│  公司之訂購單等件│
│    │          │開貨物運至上述亞國公司交由丁○○收受，嗣│內，起獲前│  （見偵（三）卷第│
│    │          │於九十四年五月十一日乙○○、丁○○逃逸無│揭側按開關│  二三至三二頁）。│
│    │          │蹤，始知受騙。                          │、耳機插座│(3)扣押物品目錄表及│
│    │          │                                        │、麥克風等│  贓物認領保領單各│
│    │          │                                        │價值約四十│  一份（見偵（一）│
│    │          │                                        │七萬之貨物│  卷第八六、一四八│
│    │          │                                        │。        │  頁）。          │
├──┼─────┼────────────────────┼─────┼─────────┤
│ 九 │巨路國際股│丁○○先於九十四年三、四月間先與巨路公司│於九十四年│(1)張忠立（巨路公司│
│    │份有限公司│之業務人員訂購價值各為三萬一千五百元、十│五月二十日│  之法務）於警詢及│
│    │（下稱巨路│二萬六千元之貨物各一批，並依約付款，取得│為警在丁鋒│  偵查時之證述（見│
│    │公司）。  │該公司人員之信任後，復於同年四月二十一日│洲經營位於│  偵（一）卷第一四│
│    │          │，向該公司人員訂購價值七十八萬七千五百元│臺北市龍江│  九至一五一頁、偵│
│    │          │ＭＰ３零件一批，使該公司業務人員誤認阮朝│街三八七巷│ （二）卷第一七三 │
│    │          │輝會依約付款而陷於錯誤，致於同年五月九日│二○號二樓│  、一七四頁）。  │
│    │          │，依約將巨路公司所有之上開貨物在該公司之│之鍏博公司│(2)巨路公司之統一發│
│    │          │倉庫內交由丁○○收受，嗣於九十四年五月十│之員工宿舍│  票三紙、送貨單一│
│    │          │一日乙○○、丁○○逃逸無蹤，始知受騙。  │內，全數起│  紙及亞國公司之支│
│    │          │                                        │獲前揭ＭＰ│  票一紙（見偵（一│
│    │          │                                        │３零件一批│  ）卷第二○四、二│
│    │          │                                        │。        │  一八、一五五頁、│
│    │          │                                        │          │  偵（二）卷第一四│
│    │          │                                        │          │  、一九五頁）。  │
│    │          │                                        │          │(3)扣押物品目錄表及│
│    │          │                                        │          │  贓物認領保領單各│
│    │          │                                        │          │  一份（見偵（一）│
│    │          │                                        │          │  卷第八九、一五七│
│    │          │                                        │          │  頁）。          │
├──┼─────┼────────────────────┼─────┼─────────┤
│ 十 │貿登興業股│丁○○先於九十四年三月十七日向貿登公司之│於九十四年│(1)廖健宏於警詢及偵│
│    │份有限公司│業務人員廖健宏訂購價值為二萬零八百七十六│五月二十日│  查時之證述（見偵│
│    │（下稱貿登│元之貨物一批，並依約付款，取得廖健宏之信│為警在丁鋒│  （一）卷第一六一│
│    │公司）。  │任後，復於同年四月間某日，向廖健宏訂購價│洲經營位於│  、一六二頁、偵（│
│    │          │值九十八萬五千七百九十三元之ＦＭ　ＭＯＤ│臺北市龍江│　二）卷第一八三、│
│    │          │ＵＬＥ計一萬顆，使廖健宏誤認丁○○會依約│街三八七巷│  一八四頁）。    │
│    │          │付款而陷於錯誤，致於同年五月五日，依約將│二○號二樓│(2)貿登公司之統一發│
│    │          │貿登公司所有之上開貨物送至上述亞國公司交│之鍏博公司│  票、送貨單各一紙│
│    │          │由丁○○收受，嗣於九十四年五月十一日田樹│之員工宿舍│  及亞國公司之支票│
│    │          │棟、丁○○逃逸無蹤，始知受騙。          │內，全數起│  一紙（見偵（一）│
│    │          │                                        │獲前揭貨物│  卷第二○七頁、偵│
│    │          │                                        │計一萬顆。│  （二）卷第五、二│
│    │          │                                        │          │  ○一頁）。      │
│    │          │                                        │          │(3)扣押物品目錄表及│
│    │          │                                        │          │  贓物認領保領單各│
│    │          │                                        │          │  一份（見偵（一）│
│    │          │                                        │          │  卷第八五、一六五│
│    │          │                                        │          │  頁）。          │
├──┼─────┼────────────────────┼─────┼─────────┤
│十一│鑫谷股份有│丁○○先於九十四年三月十七日向鑫谷公司之│於九十四年│(1)周柏融於警詢及偵│
│    │限公司（下│業務人員周柏融訂購價值為一萬九千四百二十│五月二十日│  查時之證述（見偵│
│    │稱鑫谷公司│五元之貨物一批，並依約付款，取得周柏融之│為警在丁鋒│  （一）卷第一六六│
│    │）。      │信任後，復於同年四月二十五日及同年五月五│洲經營位於│  、一六七頁、偵（│
│    │          │日，向廖健宏訂購價值六十八萬七千六百四十│臺北市龍江│　二）卷第一七四頁│
│    │          │五元連接器、石英振盪器、開關等貨物各一批│街三八七巷│  ）。            │
│    │          │，使周柏融誤認丁○○會依約付款而陷於錯誤│二○號二樓│(2)鑫谷公司之銷貨憑│
│    │          │，致於同年四月二十五日、二十六日、二十七│之鍏博公司│  單、統一發票等件│
│    │          │日、五月三日、四日將鑫谷公司所有之上開貨│之員工宿舍│  （見偵（一）卷第│
│    │          │物送至上述亞國公司交由丁○○收受，嗣於九│內，起獲前│  二三四、二三五頁│
│    │          │十四年五月十一日乙○○、丁○○逃逸無蹤，│揭價值約五│  、二六四、二七一│
│    │          │始知受騙。                              │十二萬元之│  頁、偵（二）卷第│
│    │          │                                        │貨物。    │  一、二、三頁）。│
│    │          │                                        │          │(3)扣押物品目錄表及│
│    │          │                                        │          │  贓物認領保領單各│
│    │          │                                        │          │  一份（見偵（一）│
│    │          │                                        │          │  卷第八六、一七○│
│    │          │                                        │          │  至一七二頁）。  │
├──┼─────┼────────────────────┼─────┼─────────┤
│十二│光勤股份有│丁○○先於九十四年三月十七日向光勤公司之│於九十四年│(1)韓峰鈺、黃向榕於│
│    │限公司（下│業務人員韓峰鈺、黃向榕訂購價值為三萬一千│五月二十日│  警詢及偵查時之證│
│    │稱光勤公司│四百五十八元之貨物一批，並依約付款，取得│為警在丁鋒│  述（見偵（一）卷│
│    │）。      │韓峰鈺、黃向榕之信任後，復於同年三月三十│洲經營位於│  第一七三、一七四│
│    │          │日，向其二人訂購價值六十七萬四千七百三十│臺北市龍江│  頁、偵（二）卷第│
│    │          │元石英振盪器、鉭質電容等貨物一批，使韓峰│街三八七巷│　一八三頁）。    │
│    │          │鈺、黃向榕誤認丁○○會依約付款而陷於錯誤│二○號二樓│(2)光勤公司之出貨單│
│    │          │，致於同年四月二十日、二十二日、二十七日│之鍏博公司│  、應收帳款對帳單│
│    │          │及同年五月三日、四日將光勤公司所有價值五│之員工宿舍│  、統一發票及亞國│
│    │          │十一萬四千零二十八元之上開貨物送至上述亞│內，起獲前│  公司之簽收單等件│
│    │          │國公司交由丁○○收受，嗣於九十四年五月十│揭價值約四│  （見偵（三）卷第│
│    │          │一日乙○○、丁○○逃逸無蹤，始知受騙。  │十三萬元之│  一一三至一三八頁│
│    │          │                                        │石英振盪器│  ）。            │
│    │          │                                        │及鉭質電容│(3)扣押物品目錄表及│
│    │          │                                        │。        │  贓物認領保領單各│
│    │          │                                        │          │  一份（見偵（一）│
│    │          │                                        │          │  卷第八八、一七六│
│    │          │                                        │          │  頁）。          │
├──┼─────┼────────────────────┼─────┼─────────┤
│十三│皓星科技股│丁○○先於九十四年四月八日向皓星公司之業│於九十四年│(1)黃榆雯於警詢及偵│
│    │份有限公司│務副理黃榆雯訂購價值為一萬九千四百二十五│五月二十日│  查時之證述（見偵│
│    │（下稱皓星│元之貨物一批，並依約付款，取得黃榆雯之信│為警在丁鋒│  （一）卷第一七七│
│    │公司）。  │任後，復於同年四月二十日，向黃榆雯訂購價│洲經營位於│  、一七八頁、偵（│
│    │          │值三十八萬八千五百元之石英振盪器一批，使│臺北市龍江│  二）卷第一七四、│
│    │          │黃榆雯誤認丁○○會依約付款而陷於錯誤，致│街三八七巷│  一七五頁）。    │
│    │          │於同年四月二十日將皓星公司所有價值二十六│二○號二樓│(2)皓星公司之統一發│
│    │          │萬零九百二十五元之石英振盪器一批送至上述│之鍏博公司│  票及亞國公司之訂│
│    │          │亞國公司交由丁○○收受，嗣於九十四年五月│之員工宿舍│  購單等件（見偵（│
│    │          │十一日乙○○、丁○○逃逸無蹤，始知受騙。│內，全數起│  一）第二一七頁、│
│    │          │                                        │獲前揭石英│  偵（三）卷第一四│
│    │          │                                        │振盪器。  │  九至一五二頁）。│
│    │          │                                        │          │(3)扣押物品目錄表及│
│    │          │                                        │          │  贓物認領保領單各│
│    │          │                                        │          │  一份（見偵（一）│
│    │          │                                        │          │  卷第八四、一八○│
│    │          │                                        │          │  頁）。          │
├──┼─────┼────────────────────┼─────┼─────────┤
│十四│首創科技股│丁○○先於九十四年三月初某日向首創公司之│於九十四年│(1)王義聲於警詢及偵│
│    │份有限公司│業務人員王義聲訂購價值為二萬六千二百五十│五月二十日│  查時之證述（見偵│
│    │（下稱首創│元之貨物一批，並依約付款，取得王義聲之信│為警在丁鋒│  （一）卷第一八一│
│    │公司）。  │任後，復於同年四月七日，向王義聲訂購價值│洲經營位於│  、一八二頁、偵（│
│    │          │六十萬九千元之麥克風、耳機插座、開關等貨│臺北市龍江│  二）卷第一七五頁│
│    │          │物，使王義聲誤認丁○○會依約付款而陷於錯│街三八七巷│  頁）。          │
│    │          │誤，致於同年四月二十六日及五月五日等日，│二○號二樓│(2)首創公司之統一發│
│    │          │將首創公司所有之上開貨物送至上述亞國公司│之鍏博公司│  票等件（見偵（一│
│    │          │交由丁○○收受，嗣於九十四年五月十一日田│之員工宿舍│  ）卷第二一二、二│
│    │          │樹棟、丁○○逃逸無蹤，始知受騙。        │內，全數起│  四○頁、偵（二）│
│    │          │                                        │獲前揭貨物│  卷第一一頁）。  │
│    │          │                                        │。        │(3)扣押物品目錄表及│
│    │          │                                        │          │  贓物認領保領單各│
│    │          │                                        │          │  一份（見偵（一）│
│    │          │                                        │          │  卷第八六、一八六│
│    │          │                                        │          │  頁）。          │
├──┼─────┼────────────────────┼─────┼─────────┤
│十五│聯傑科技股│丁○○先於九十四年三月十四日向聯傑公司之│於九十四年│(1)趙守斌於警詢及偵│
│    │份有限公司│業務人員趙守斌訂購價值為四萬二千四百四十│五月二十日│  查時之證述（見偵│
│    │（下稱聯傑│一元之貨物一批，並依約付款，取得趙守斌之│為警在丁鋒│  （一）卷第一八七│
│    │公司）。  │信任後，復於同年四月七日及十三日，向趙守│洲經營位於│  、一八八頁、偵（│
│    │          │斌訂購價值七十四萬一千六百六十九元之隨身│臺北市龍江│  四）卷第一四二頁│
│    │          │控制碟晶片（冷光驅動晶片）一批，使趙守斌│街三八七巷│  ）。            │
│    │          │誤認丁○○會依約付款而陷於錯誤，致於同年│二○號二樓│(2)聯傑公司之交易明│
│    │          │四月十二日及二十五日，將聯傑公司所有之上│之鍏博公司│  細、出貨單及及亞│
│    │          │開貨物送至上述亞國公司交由丁○○收受，嗣│之員工宿舍│  國公司之訂購單及│
│    │          │於九十四年五月十一日乙○○、丁○○逃逸無│內，起獲前│  支票等件（見偵（│
│    │          │蹤，始知受騙。                          │揭價值約六│  三）卷第七至一八│
│    │          │                                        │十萬元之隨│  頁）。          │
│    │          │                                        │身控制碟晶│(3)扣押物品目錄表及│
│    │          │                                        │片（冷光驅│  贓物認領保領單各│
│    │          │                                        │動晶片）一│  一份（見偵（一）│
│    │          │                                        │批。      │  卷第八六、一九一│
│    │          │                                        │          │  頁）。          │
├──┼─────┼────────────────────┼─────┼─────────┤
│十六│建倚科技股│丁○○先於九十四年三月二十四日向建倚公司│於九十四年│(1)趙承睿於警詢及偵│
│    │份有限公司│之業務人員趙承睿訂購價值為二萬六千九百二│五月二十日│  查時之證述（見偵│
│    │（下稱建倚│十二元之貨物一批，並依約付款，取得趙承睿│為警在丁鋒│  （一）卷第一九二│
│    │公司）。  │之信任後，復於同年四月上旬，向趙承睿訂購│洲經營位於│  、一六三頁、偵（│
│    │          │價值一百零九萬六千二百元連接器、開關、耳│臺北市龍江│  四）卷第一四二頁│
│    │          │機插座一批，使趙承睿誤認丁○○會依約付款│街三八七巷│  ）。            │
│    │          │而陷於錯誤，致於同年四月十五日、四月二十│二○號二樓│(2)建倚公司之統一發│
│    │          │八日及五月五日，將建倚公司所有上開貨物送│之鍏博公司│  票（見偵（一）卷│
│    │          │至上述亞國公司交由丁○○收受，嗣於九十四│之員工宿舍│  第二二八、二六八│
│    │          │年五月十一日乙○○、丁○○逃逸無蹤，始知│內，全數起│  頁、偵（二）卷第│
│    │          │受騙。                                  │獲前揭貨物│  一○頁）。      │
│    │          │                                        │。        │(3)扣押物品目錄表及│
│    │          │                                        │          │  贓物認領保領單各│
│    │          │                                        │          │  一份（見偵（一）│
│    │          │                                        │          │  卷第八七、一九五│
│    │          │                                        │          │  、一九六頁）。  │
├──┼─────┼────────────────────┼─────┼─────────┤
│十七│創世紀企業│乙○○於九十四年四月二十九日、同年五月九│無。      │(1)董海龍於警詢及偵│
│    │有限公司（│日向創世紀公司之業務人員董海龍訂購價值為│          │  查時之證述（見偵│
│    │下稱創世紀│二十一萬九千六百元之迷你型電腦、筆記型電│          │  （一）卷第一九七│
│    │公司）。  │腦各三台，使董海龍誤認乙○○會依約付款而│          │  、一九八頁、偵（│
│    │          │陷於錯誤，致於同年五月七日及同年五月九日│          │  四）卷第一四○頁│
│    │          │，將創世紀公司所有上開貨物送至上述亞國公│          │  ）。            │
│    │          │司交由乙○○收受，嗣於九十四年五月十一日│          │                  │
│    │          │乙○○、丁○○逃逸無蹤，始知受騙。      │          │                  │
│    │          │                                        │          │                  │
├──┼─────┼────────────────────┼─────┼─────────┤
│十八│東霖電通有│乙○○先於九十四年三、四月間，出售數筆亞│無。      │(1)施慧玟及周湘龍（│
│    │限公司（下│國公司之貨物予東霖公司，均有依約交付貨物│          │  東霖公司之經理）│
│    │稱東霖公司│，取得東霖公司之信任後，是東霖公司之採購│          │  於警詢及偵查時之│
│    │）。      │人員施慧玟於九十四年五月十日下午二時許，│          │  證述（見偵（一）│
│    │          │復向乙○○訂購亞國公司價值四百零八萬八千│          │  卷第一五八、一五│
│    │          │七百七十八元之快閃記憶體一批，乙○○承諾│          │  九頁、偵（二）卷│
│    │          │該批貨物於翌日（五月十一日）下午二時會由│          │  第五八、一六四頁│
│    │          │其親自送至東霖公司，致施慧玟誤認乙○○會│          │  ）。            │
│    │          │依約交付貨物而陷於錯誤，於九十四年五月十│          │(2)東霖公司之採購單│
│    │          │一日上午十一時四十七分許，將東霖公司所有│          │  、匯款單及亞國公│
│    │          │之上開貨款，匯入亞國公司於彰化銀行北桃園│          │  司之統一發票（見│
│    │          │分行00000000000000號之帳戶│          │  偵（三）卷第七八│
│    │          │內，嗣施慧玟再撥打乙○○之電話即已無法接│          │  至八七頁）。    │
│    │          │通，再於九十四年五月十二日上午九時許，至│          │                  │
│    │          │亞國公司位於桃園縣桃園市○○路六號之地址│          │                  │
│    │          │查看，發現人去樓空，始知受騙。          │          │                  │
│    │          │                                        │          │                  │
├──┼─────┼────────────────────┼─────┼─────────┤
│十九│向毅科技股│乙○○先於九十四年初，出售數筆亞國公司之│無。      │(1)林映岑、游端陽於│
│    │份有限公司│貨物予向毅公司，均有依約交付貨物，取得向│          │  偵查時之證述（見│
│    │（下稱向毅│毅公司之信任後，向毅公司之負責人林映岑、│          │  偵（四）卷第一五│
│    │公司）。  │副總游端陽即委由該公司之採購人員林宜靜於│          │  五、一六一頁）。│
│    │          │九十四年五月十日，復向乙○○訂購亞國公司│          │(2)向毅公司之採購單│
│    │          │價值四百八十五萬六千一百三十四元之貨物一│          │  、匯款單及亞國公│
│    │          │批，乙○○亦承諾將依約送交該批貨物，致林│          │  司之統一發票（見│
│    │          │宜靜陷於錯誤，於九十四年五月十一日，將向│          │  他字卷第一三至一│
│    │          │毅公司所有之上開貨款，匯入亞國公司於安泰│          │  五頁）。        │
│    │          │銀行北桃園分行0000000000000│          │                  │
│    │          │○號之帳戶內，然因貨物並未依約送達，林映│          │                  │
│    │          │岑、游端陽駕車至亞國公司位於桃園縣桃園市│          │                  │
│    │          │忠五路六號之地址查看，發現人去樓空，始知│          │                  │
│    │          │受騙。                                  │          │                  │
└──┴─────┴────────────────────┴─────┴─────────┘
